臺灣臺南地方法院刑事判決　　　　　　　 96年度訴字第590號
公　訴　人　臺灣臺南地方法院檢察署檢察官
被　　　告　己○○
指定辯護人　本院公設辯護人甲○○
上列被告因違反毒品危害防制條例案件，經檢察官提起公訴（96
年度偵字第2852號），及同署移送併辦（96年度偵字第385號）
，本院判決如下：
    主  文
己○○販賣第一級毒品，累犯，處有期徒刑壹拾捌年，扣案之行
動電話壹支，沒收；如附表一所示犯罪所得財物新臺幣陸萬肆仟
元沒收，如全部或一部不能沒收時，以其財產抵償之；又販賣第
二級毒品，累犯，處有期徒刑陸年，扣案之行動電話壹支，沒收
；如附表二所示犯罪所得財物新臺幣肆萬柒仟玖佰伍拾元沒收，
如全部或一部不能沒收時，以其財產抵償之。應執行有期徒刑貳
拾貳年，扣案之行動電話壹支，沒收；如附表一、附表二所示犯
罪所得財物合計新臺幣拾壹萬壹仟玖佰伍拾元沒收，如全部或一
部不能沒收時，以其財產抵償之。
    事  實
一、己○○前於民國八十五、八十七年間因違反麻醉藥品管制條
    例案件，先後經法院判處有期徒刑四月、五年四月確定，又
    於八十六年間因竊盜案件，經法院判處有期徒刑十月確定，
    上開竊盜案件與八十七年間麻藥案件定應執行刑為有期徒刑
    六年確定，並與八十五年間麻藥案件接續執行，於九十三年
    二月二十四日縮刑期滿執行完畢。詎仍不知悔改，明知海洛
    因、安非他命分別係毒品危害防制條例第二條第二項第一、
    二款所示之第一、二級毒品，非經許可，不得持有、販賣，
    竟意圖營利，分別基於反覆販賣第一級毒品海洛因及第二級
    毒品安非他命之單一行為犯意，先於不詳時地，向其上游（
    姓名年籍均不詳）分別販入第一級毒品海洛因及第二級毒品
    安非他命，除供自行施用外，並以其內裝門號000000
    0000號晶片卡之行動電話為對外聯絡工具，自九十四年
    年底某日起至九十五年八月間止，於附表一所示之時間、地
    點，先後多次販賣海洛因予附表一所示之戊○○、丁○、丙○○、張哲銘、王銘昌、康志鴻、蘇裕展、沈家豪（已歿）
    ，得款新臺幣（下同）六萬四千元（販賣時間、地點、對象
    、次數及販賣所得，詳如附表一所示）；另自九十五年三月
    間起至九十五年八月間止，於附表二所示之時間、地點，先
    後多次販賣安非他命予附表二所示之戊○○、丁○、丙○○
    、吳宗翰、陳韋伶、周嵐凱、李志偉、李志豪、李文毅，得
    款四萬七千九百五十元（販賣時間、地點、對象、次數及販
    賣所得，詳如附表二所示）。嗣警方於九十六年二月三日下
    午一時許，至己○○位於臺南縣新營市埤寮里六六號居所執
    行拘提並附帶搜索上址，當場扣得己○○所有供其聯絡販賣
    第一、二級毒品所用之行動電話一支，及與犯罪無關之晶片
    卡六張。
二、案經嘉義縣警察局報請臺灣臺南地方法院檢察署檢察官偵查
    起訴及同署移送併案審理。
    理  由
一、本件有關以下所引用之供述或非供述證據，公訴人、被告及
    指定辯護人於本案言詞辯論終結前，並未爭執其證據能力，
    本院審酌前開證據之作成或取得之狀況，並無非法或不當取
    證之情事，且亦無顯不可信之情況，並無證據力明顯過低之
    情形，復經本院於審判期日就上開證據依法進行調查、辯論
    ，依刑事訴訟法第一百五十九條之五規定，均具有證據能力
    ，合先敘明。
二、上開犯罪事實，除被告己○○販賣海洛因、安非他命予證人
    丁○之次數，被告己○○有爭執以外，其餘犯罪事實，業據
    被告於本院審理時供認不諱，核與證人戊○○、丁○、丙○○、張哲銘、王銘昌、康志鴻、蘇裕展、沈家豪、吳宗翰、
    陳韋伶、周嵐凱、李志偉、李志豪、李文毅等人於警詢或偵
    查中證述之情節相符，並有被告所使用之00000000
    00號行動電話門號於九十五年六月二十一日至同年八月十
    六日止之通訊監察譯文附卷可稽，及被告所有供其聯絡販賣
    毒品所用之行動電話一支（門號0000000000號晶
    片卡未扣案）扣案可資佐證，足認被告上開自白核與事實相
    符，應可採信。
三、被告雖辯稱其販賣海洛因予丁○之次數僅有三次、販賣安非
    他命予丁○之次數僅有二次，每次均一千元云云（見本院卷
    第二○二頁），惟查：證人丁○於警詢及偵查中均一再指證
    其向被告購買海洛因及安非他命之次數約有五次以上，每次
    二千元，交易地點在臺南縣新營市○○路電動玩具店內等語
    （見本案警卷第一一至一三頁、本案偵查卷第八○至八五頁
    ），且被告於警局初訊時亦供承其販賣海洛因及安非他命予
    丁○約五次，每次二千元等語（見本案警卷第三頁），核與
    證人丁○上開證述情節相符，足見證人丁○於警詢及偵查中
    之證述情節非虛，被告事後翻供，辯稱：次數及交易價格沒
    那麼多云云，並無證據支持，尚難憑採。
四、證人丙○○、陳韋伶於警詢及偵查中指證渠等向被告購買毒
    品之次數雖有前後不一之情形；另證人王銘昌、沈家豪於警
    詢中雖未明確證述渠等向被告購買毒品之次數；再證人丁○
    、李志豪、張哲銘、康志鴻、蘇裕展雖僅能指證渠等向被告
    購買毒品之大約次數，然證人之陳述有部分前後不符，或相
    互間有所歧異時，究竟何者為可採，法院仍得本其自由心證
    予以斟酌，非謂一有不符或矛盾，即應認其全部均為不可採
    信，茍其基本事實之陳述與真實性無礙時，非不得予以採信
    （最高法院七十四年台上字第一五九九號判例意旨參照）。
    況人之記憶有限，常隨時間之經過而有所遺忘，自不能期待
    該等證人刻意記憶各項細節，且施用毒品之人因癮頭一來，
    急需購買毒品解癮，未解癮前之焦躁難耐，以致心神均傾注
    於搜尋毒品以供施用，無暇記憶每次毒品交易金額、時地或
    次數，及至解癮後之藥害反應，更使施用毒品之人無法明確
    記憶交易細節，是為常情，則該等證人事後所為回憶難免略
    有模糊之處，當不得因指述之細節稍有不同或無法明確指述
    交易次數等細節，即認渠等證言不足為採；再徵諸卷附上開
    通訊監察譯文內容，亦皆為被告所是認，足認該等證人所證
    ，均信而有徵，堪以採信。惟因被告販毒次數之事實認定直
    接影響本院諭知犯罪所得沒收金額之多寡，自有加以特定之
    必要，而上開證人等及被告對此既無從精確描述，則本院依
    「罪疑唯輕」之刑事法原則，乃從較有利於被告之事實認定
    ，就各該證人歷次證詞中被告所自承者，並參酌卷附通訊監
    察譯文內容，採認其中期間最短、次數最少、金額最低者，
    以此最有利之原則認定被告販賣之時間、次數及計算其犯罪
    所得，亦即依附表一、附表二所示之時地、次數、價格，作
    為本院論斷被告犯罪之基礎（詳情見附表一、附表二所示）
    。
五、又海洛因、安非他命等毒品，因政府查緝甚嚴，取得不易，
    且販賣之罪責極重，如無利可圖，被告當無甘冒重罪而為之
    理，況買受之對象如附表一、附表二所示戊○○等人與被告
    間並無特殊之情誼（此由證人戊○○等人於警詢時，均先證
    稱係向綽號「昌仔」、「顏仔」、「耀仔」、「四腳」、「
    文仔」等之人購買海洛因或安非他命，後經警方提示被告照
    片後，前開證人始確認渠等所稱綽號「昌仔」、「顏仔」、
    「耀仔」、「四腳」、「文仔」等之人即為被告等情窺知，
    有證人戊○○等人之警詢筆錄在卷可按），且證人戊○○等
    人於警詢或偵審時，分別證述其等向被告購買海洛因及安非
    他命毒品時，有交付金錢，均屬有償之行為，且係前往如附
    表一、附表二所示之地點與被告進行交易，倘被告無厚利可
    圖，自無平白費時、費力，特意趕赴前開地點交付毒品予證
    人戊○○等人之理，被告營利之意圖至為炯然。
六、綜上所述，本院經比較被告前後供述與其他事證相互結合運
    用之可信情況擔保程度，認被告確有分別販賣第一、二級毒
    品予附表一、二所示之人之犯行，事證已臻明確，應依法論
    科。
七、論罪科刑：
  (一)核被告所為，係犯毒品危害防制條例第四條第一項之販賣第
    一級毒品罪及同法條第二項之販賣第二級毒品罪。被告販賣
    海洛因及安非他命前後，分別持有海洛因及安非他命之低度
    行為，應分別為販賣上開毒品之高度行為所吸收，均不另論
    罪。又按在該罪構成要件行為中，本即預定有數個同種類之
    行為將反覆實行之犯罪，包括收集犯、「常業犯」（即具有
    預為同一犯罪行為之意思傾向，反覆實施同類犯罪構成要件
    之職業性犯罪）、職業犯、營業犯、偽造（製造）犯、販賣
    犯、散布犯、習慣犯在內，此類型之犯罪，本質上原具有反
    覆、延續實行之特徵，則行為人主觀上如自始基於概括之犯
    意，在密切接近之一定時、地持續實行複次行為，且依社會
    通念，於客觀上認為符合一個反覆、延續性之行為觀念者，
    於刑法評價上，即應屬「集合犯」之包括一罪，而僅成立一
    罪（最高法院九十五年度台上字第一○七九號、九十六年度
    台上字第三○九五號判決意旨及臺灣高等法院暨所屬法院因
    應新修正刑法施行座談會第五十四號法律問題研討結果參照
    ）。本件被告基於營利之意圖而販入海洛因及安非他命，足
    認被告主觀上具有預定反覆為同一犯罪行為之意思傾向之概
    括犯意，且觀諸附表一、附表二所示之犯罪時地，又係在密
    切接近之時地，持續分別販賣海洛因及安非他命予戊○○等
    人，依社會通念，於客觀上均應認為符合一個反覆、延續性
    之行為觀念，揆諸前揭說明，即屬包括之一罪，無連續犯或
    併合論罪可言，且被告之行為已跨越現行刑法之施行日期九
    十五年七月一日，亦無庸為新舊法之比較，附此敘明。公訴
    意旨雖僅就被告所為如附表一編號一至三及附表二編號一至
    八所示之販賣第一、二級毒品犯行起訴，惟被告所為如附表
    一編號四至八及附表二編號九所示之販賣第一、二級毒品犯
    行，與上開起訴部分，分別有如前述之集合犯之實質上一罪
    關係，並經檢察官移送併辦（九十六年度營偵字第三八五號
    ），本院自應併予審究。另被告所犯販賣第一、二級毒品二
    罪，犯意各別，罪名互異，應分論併罰。末查被告有事實欄
    所載之有期徒刑執行完畢紀錄，有前開臺灣高等法院被告前
    案紀錄表可按，其於有期徒刑之執行完畢後五年內，故意再
    犯本件有期徒刑以上之販賣第一、二級毒品罪，為累犯，應
    各依刑法第四十七條第一項之規定加重其刑（惟法定刑為死
    刑、無期徒刑部分，依法不得加重）。
  (二)本件被告本身因有施用海洛因、安非他命之惡習，需支應相
    當花費，致思慮欠周，乃走上販毒之路，而所涉及毒品數量
    ，與大盤、中盤動輒上公斤或上百萬者有別，其販賣海洛因
    、安非他命之所得僅六萬餘元及四萬餘元，每次販賣之金額
    最少五百元、最高僅二千元，獲利十分有限，較之一般大盤
    或中盤毒梟之犯罪情節為輕，衡諸犯罪情狀，非無可憫，縱
    分別科以販賣第一、二級毒品之法定最低度刑無期徒刑及七
    年以上有期徒刑，尚嫌過重，爰均依刑法第五十九條規定酌
    減其刑，並與加重部分（法定刑死刑、無期徒刑以外部分）
    ，先加後減之。又嘉義縣警察局循線查獲被告時，被告並未
    供出其毒品之上游為「乙○○」，有嘉義縣警察局九十六年
    五月二十四日嘉縣警刑偵二字第○九六○○一八五七三號函
    文一件（見本院卷第六五頁）及卷附被告警詢筆錄可稽；且
    經本院調取乙○○所涉販賣毒品案件核閱及函詢該案移送之
    臺南縣警察局新營分局結果，發現案外人乙○○係因秘密證
    人Ａ１之舉發為警循線查獲，而經本院核對該秘密證人之真
    實姓名對照表，該秘密證人並非被告（見本院卷第一六一至
    一六九頁臺南縣警察局新營分局九十六年七月六日南縣營警
    偵字第○九六○○一○七○八號函文），足認警方並未因被
    告之供述，因而查獲「乙○○」販毒情事，是被告無從依毒
    品危害防制條例第十七條之規定減輕其刑，併此敘明。
  (三)爰審酌被告本身亦有施用毒品之習慣，當知毒品對人身心戕
    害之嚴重性，年輕力壯，不思努力工作賺取正當酬勞，竟藉
    流毒他人牟取利益，危害社會非輕，惟念其因貪慾致罹刑章
    ，而販賣之數量非多、所得利益非鉅及犯後坦承販毒犯行，
    尚有悔意等一切情狀，就販賣第一級毒品部分，量處有期徒
    刑十八年；就販賣第二級毒品部分，量處有期徒刑六年，且
    就所處徒刑，依法定其應執行刑為有期徒刑二十二年。
  (四)扣案行動電話一支，係被告所有供其聯絡販賣毒品所用之物
    ，應依毒品危害防制條例第十九條第一項之規定宣告沒收。
    又被告販賣海洛因所得六萬四千元（如附表一所示）及販賣
    安非他命所得四萬七千九百五十元（如附表二所示），均應
    依毒品危害防制條例第十九條第一項規定，諭知沒收，如全
    部或一部不能沒收時，以其財產抵償之。至被告用以聯絡販
    賣毒品使用之門號0000000000號晶片卡，被告供
    稱業已丟掉（見本院卷第一九九頁），未據扣案，且依國內
    電信業者定型化契約之約定，所有權仍屬電信公司所有，故
    不與扣案之行動電話併為宣告沒收。另扣案晶片卡六張，據
    被告之供述，係供其私人聯絡使用（見本院卷第一九九頁）
    ，無證據證明與本案販毒有何關連性，自無從宣告沒收。
據上論斷，應依刑事訴訟法第第二百九十九條第一項前段，毒品
危害防制條例第四條第一項、第二項、第十九條第一項，刑法第
十一條前段、第四十七條第一項、第五十九條、第五十一條第五
款，判決如主文。
本案經檢察官薛雯文到庭執行職務。
中　　華　　民　　國　　96　　年　　9 　　月　　7 　　日
　　　　　　　　　刑事第七庭  審判長  法　官　蔡奇秀
　　　　　　　　　　　　　　　　　　　法　官  莊玉熙
　　　　　　　　　　　　　　　　　　　法　官　林欣玲
以上正本證明與原本無異。
如不服本判決應於收受本判決後10日內向本院提出上訴書狀，並
應敘述具體理由。如未敘述上訴理由者，應於上訴期間屆滿後20
日內向本院補提理由書狀（均須按他造當事人之人數附繕本）「
切勿逕送上級法院」。
　　　　　　　　　　　　　　　　    　書記官  鄭佩玉
中　　華　　民　　國　　96　　年　　9 　　月　　7 　　日
附錄本案論罪科刑法條全文：
毒品危害防制條例第4條
製造、運輸、販賣第一級毒品者，處死刑或無期徒刑；處無期徒
刑者，得併科新臺幣 1 千萬元以下罰金。
製造、運輸、販賣第二級毒品者，處無期徒刑或 7 年以上有期徒
刑，得併科新臺幣 7 百萬元以下罰金。
製造、運輸、販賣第三級毒品者，處 5 年以上有期徒刑，得併科
新臺幣 5 百萬元以下罰金。
製造、運輸、販賣第四級毒品者，處 3 年以上 10 年以下有期徒
刑，得併科新臺幣 3 百萬元以下罰金。
製造、運輸、販賣專供製造或施用毒品之器具者，處 1 年以上 7
年以下有期徒刑，得併科新臺幣 1 百萬元以下罰金。
前五項之未遂犯罰之。
附表一：
┌──┬─────┬──────┬────┬───────┬─────┐
│編號│ 販賣時間 │  販賣地點  │販賣對象│販賣次數及價格│ 販賣所得 │
├──┼─────┼──────┼────┼───────┼─────┤
│ 1  │(1)95年8月5│(1)臺南縣新營│戊○○  │(1)1,000元     │ 2,000元  │
│    │  日      │  市某處    │        │(2)談妥交易價格│          │
│    │(2)95年8月8│(2)臺南縣新營│        │  700元，但顏 │          │
│    │  日      │  市○○街台│        │  昌煥未依約前│          │
│    │(3)95年8月 │  糖加油站  │        │  往，故未成交│          │
│    │  15日    │(3)嘉義縣水上│        │(3)1,000元     │          │
│    │          │  鄉南靖火車│        │              │          │
│    │          │  站前      │        │              │          │
├──┼─────┼──────┼────┼───────┼─────┤
│ 2  │95年3月間 │臺南縣新營市│丁○    │5次           │ 10,000元 │
│    │起至95年8 │中正路上之「│        │每次2,000元   │          │
│    │月7日止   │雙鳳坊」電動│        │              │          │
│    │          │玩具店內    │        │              │          │
├──┼─────┼──────┼────┼───────┼─────┤
│ 3  │95年6、7月│臺南縣新營市│丙○○  │1次，1,000元  │ 1,000元  │
│    │間        │中正路之「龍│        │              │          │
│    │          │鳳坊電動玩具│        │              │          │
│    │          │店」或己○○│        │              │          │
│    │          │位於臺南縣新│        │              │          │
│    │          │營市埤寮里66│        │              │          │
│    │          │號居所      │        │              │          │
├──┼─────┼──────┼────┼───────┼─────┤
│ 4  │94年底某日│臺南縣新營市│張哲銘  │20次          │ 20,000元 │
│    │起至95年5 │埤寮里往團管│        │每次1,000元   │          │
│    │月18日止  │區路上或顏昌│        │              │          │
│    │          │煥位於臺南縣│        │              │          │
│    │          │新營市埤寮里│        │              │          │
│    │          │66號居所    │        │              │          │
├──┼─────┼──────┼────┼───────┼─────┤
│ 5  │(1)95年7月1│臺南縣新營市│王銘昌  │(1)1,000元     │ 3,000元  │
│    │  日      │中正路之「龍│        │(2)1,000元     │          │
│    │(2)95年8月6│鳳遊藝場」前│        │(3)1,000元     │          │
│    │  日      │或己○○位於│        │              │          │
│    │(3)95年8月 │臺南縣新營市│        │              │          │
│    │  14日    │埤寮里66號居│        │              │          │
│    │          │所          │        │              │          │
├──┼─────┼──────┼────┼───────┼─────┤
│ 6  │95年6月間 │臺南縣新營市│康志鴻  │10次          │ 10,000元 │
│    │起至同年8 │埤寮里中正路│        │每次1,000元   │          │
│    │月10日止  │之「鄰家超商│        │              │          │
│    │          │」前或己○○│        │              │          │
│    │          │位於臺南縣新│        │              │          │
│    │          │營市埤寮里66│        │              │          │
│    │          │號居所      │        │              │          │
├──┼─────┼──────┼────┼───────┼─────┤
│ 7  │95年6月間 │臺南縣新營市│蘇裕展  │15次          │ 15,000元 │
│    │起至同年7 │中正路「7-11│        │每次1,000 元  │          │
│    │月初某日止│」超商前    │        │              │          │
├──┼─────┼──────┼────┼───────┼─────┤
│ 8  │95年5、6月│臺南縣新營市│沈家豪  │3次           │ 3,000元  │
│    │間某日起至│中正路「鄰家│（業於95│每次1,000元   │          │
│    │同年8月17 │超商」前或顏│年8月22 │              │          │
│    │日前之某日│昌煥位於臺南│日死亡）│              │          │
│    │止        │縣新營市埤寮│        │              │          │
│    │          │里66號居所  │        │              │          │
├──┴─────┴──────┴────┴───────┴─────┤
│販賣所得合計：64,000元                                              │
└──────────────────────────────────┘
附表二
┌──┬─────┬──────┬────┬───────┬─────┐
│編號│ 販賣時間 │  販賣地點  │販賣對象│販賣次數及價格│ 販賣所得 │
├──┼─────┼──────┼────┼───────┼─────┤
│ 1  │(1)95年8月4│(1)臺南縣新營│戊○○  │(1)500元       │ 3,450元  │
│    │  日      │  市「鄰家8 │        │(2)950元       │          │
│    │(2)95年8月6│  超商」    │        │(3)2,000元     │          │
│    │  日      │(2)臺南縣新營│        │              │          │
│    │(3)95年8月 │  市○○街龍│        │              │          │
│    │  12日    │  銀遊樂場  │        │              │          │
│    │          │(3)臺南縣新營│        │              │          │
│    │          │  市省道一號│        │              │          │
│    │          │  公路福懋加│        │              │          │
│    │          │  油站前    │        │              │          │
├──┼─────┼──────┼────┼───────┼─────┤
│ 2  │95年3月間 │臺南縣新營市│丁○    │5次           │ 10,000元 │
│    │起至95年8 │中正路上之「│        │每次2,000元   │          │
│    │月7日止   │雙鳳坊」電動│        │              │          │
│    │          │玩具店內    │        │              │          │
├──┼─────┼──────┼────┼───────┼─────┤
│ 3  │95年7月上 │臺南縣新營市│丙○○  │3次           │ 3,000元  │
│    │旬        │中正路之「龍│        │每次1,000 元  │          │
│    │          │鳳坊電動玩具│        │              │          │
│    │          │店」或己○○│        │              │          │
│    │          │位於臺南縣新│        │              │          │
│    │          │營市埤寮里66│        │              │          │
│    │          │號居所      │        │              │          │
├──┼─────┼──────┼────┼───────┼─────┤
│ 4  │(1)95年8月5│(1)臺南縣新營│吳宗翰  │3次           │ 6,000元  │
│    │  日      │  市○○路某│        │每次2,000元   │          │
│    │(2)95年8月8│  便當店    │        │              │          │
│    │  日      │(2)臺南縣新營│        │              │          │
│    │(3)95年8月 │  市○○路郵│        │              │          │
│    │  14日    │  局        │        │              │          │
│    │          │(3)臺南縣新營│        │              │          │
│    │          │  市縣政府前│        │              │          │
├──┼─────┼──────┼────┼───────┼─────┤
│ 5  │95年3月至 │臺南縣六甲鄉│陳韋伶  │5次           │ 5,000元  │
│    │同年8月間 │復興街與中正│        │每次1,000 元  │          │
│    │          │路交叉口之「│        │              │          │
│    │          │7-11」便利超│        │              │          │
│    │          │商或臺南縣新│        │              │          │
│    │          │營市○○路附│        │              │          │
│    │          │近之遊樂場  │        │              │          │
├──┼─────┼──────┼────┼───────┼─────┤
│ 6  │95年8月7日│臺南縣新營市│周嵐凱  │1次，500元    │ 500元    │
│    │          │康樂街龍銀遊│        │              │          │
│    │          │樂場前      │        │              │          │
├──┼─────┼──────┼────┼───────┼─────┤
│ 7  │95年7月底 │臺南縣新營市│李志偉  │7次           │ 8,000元  │
│    │某日起至同│中正路之「龍│        │5次1,000元，另│          │
│    │年8月間止 │鳳電動遊樂場│        │2次1,500元    │          │
│    │          │」、「羅賓海│        │              │          │
│    │          │產店」      │        │              │          │
├──┼─────┼──────┼────┼───────┼─────┤
│ 8  │95年7、8月│臺南縣新營市│李志豪  │7次           │ 10,000元 │
│    │間        │之「龍銀遊藝│        │4次1,000元，另│          │
│    │          │場」或臺南縣│        │3次2,000元    │          │
│    │          │新營市○○路│        │              │          │
│    │          │附近某處    │        │              │          │
├──┼─────┼──────┼────┼───────┼─────┤
│ 9  │(1)95年3月 │(1)臺南縣新營│李文毅  │(1)1,000元     │ 2,000元  │
│    │  初某日  │  市○○街「│        │(2)1,000元     │          │
│    │(2)95年4月 │  龍銀電子遊│        │              │          │
│    │  初某日  │  藝場」    │        │              │          │
│    │          │(2)臺南縣新營│        │              │          │
│    │          │  市○○路黃│        │              │          │
│    │          │  昏市場    │        │              │          │
├──┴─────┴──────┴────┴───────┴─────┤
│販賣所得合計：47,950元                                              │
└──────────────────────────────────┘
